【裁判字號】    91,再易,3
【裁判日期】    950209
【裁判案由】    再審
【裁判全文】
臺灣士林地方法院民事判決  91年度再易字第3號
再審  原告  乙○○
訴訟代理人  王聰明律師
複  代理人  丙○○
            甲○○
再審  被告  丁○○
訴訟代理人  葉海萍律師
當事人間返還不當得利事件，再審原告對於中華民國91年1 月23
日本院90年度簡上字第183 號判決，提起再審之訴，經本院於民
國95年1 月19日言詞辯論終結，判決如下：
    主  文
再審之訴駁回。
再審訴訟費用由再審原告負擔。
    事實及理由
一、按再審之訴，應於30日之不變期間內提起。前項期間，自判
    決確定時起算，判決於送達前確定者，自送達時起算；其再
    審之理由發生或知悉在後者，均自知悉時起算，民事訴訟法
    第500條第1項、第2項定有明文。本件再審原告於91年2月4
    日收受本院90年度簡上字第183號判決，該判決於91年1月23
    日宣示，不得上訴第3審，再審原告於91年2月19日提起本件
    再審之訴，有本院收狀章可稽，未逾30日不變期間，合先敘
    明。
二、再審原告主張：本件原確定判決有民事訴訟法第496 條第1
    項第13款所指發見未經斟酌之證物或得使用該證物、同法第
    497 條：依第466 條不得上訴於第三審法院，其經第二審確
    定之判決，有就足影響於判決之重要證物，漏未斟酌及同法
    第496 條第1 項第1 款所定適用法規顯有錯誤之再審事由：
  (一)兩造於78年9 月28日訂立和解書，係因再審被告稱其自訴外
    人陳德曾處受讓台北市北投區○○○路3號房屋及基地（下稱
    系爭房地）之權利，故其對系爭房地亦得主張權利，乃向再
    審原告需索50萬元，如陳德曾對系爭房屋及基地並無權利，
    則再審被告自亦無自陳德曾處取得系爭房屋及基地之權利，
    其與再審原告訂立和解書，約定其拋棄系爭房屋及基地之權
    利，而由再審原告給付50萬元，自屬以不能之給付為標的。
    系爭房屋之基地係私立薇閣小學所有，兩造訂立和解書時係
    因私立薇閣小學訴請再審原告及其他之占用人無權占有，應
    行遷讓，而系爭房屋亦非陳德曾所有，而是前調查局主任秘
    書沈公策及其妻陳婉員所有，沈氏夫婦因長期滯居美國，而
    將房屋託陳德曾管理，故陳德曾只能管理該屋而無處分權。
    上開事實，再審被告亦承認其事，按再審被告曾於再審原告
    被劉喜餘律師（後改名劉大正）告訴誣告一案作證，當庭向
    檢察官表示陳德曾對該房屋沒有權利，再審原告初不解其意
    ，於本件判決後，猛然想起，向陳德曾之親屬求證，始獲證
    實。
  (二)台灣台北地方法院檢察署87年偵字第22888 號案件係再審原
    告被劉喜餘律師（後改名劉大正）告訴誣告案件，再審被告
    丁○○曾於該案88年偵續字第392 號88年9 月15日檢察官訊
    問時，當庭向檢察官表示：「我與被告原住在薇閣小學，但
    沒有產權證明…」，查其所述與陳婉員名義之房屋稅單對照
    ，陳德曾對該房屋確無處分權利，再審被告雖稱再審原告於
    前程序中提出之房屋讓渡書第1 條即明載陳德曾向陳婉員購
    入房屋，但該讓渡書未經陳婉員簽名立會，或由陳德曾提出
    其向陳婉員購屋之字據，且如果陳德曾曾向陳婉員購屋，何
    以未辦理納稅義務人之名義變更？甚至陳德曾竟連陳婉員之
    名字都搞錯，78年度房屋稅繳款書確非在原確定判決之訴訟
    程序中所使用者，故為新證據，其與再審原告於前程序中提
    出之房屋讓渡書比較，又不相容甚至足以否定該效力，故就
    舉證責任之原則而言，再審被告自應就該兩造78年9 月28日
    所訂立和解書，非以不能之給付為標的，即再審被告確有該
    系爭房屋之處分權為舉證。是再審原告主張78年度房屋稅繳
    款書、臺灣臺北地方法院士林分院函及台灣台北地方法院檢
    察署88年偵續字第392 號卷宗為發現未經斟酌之證物或得使
    用該證物。
  (三)確定判決消極的不適用法規顯然影響裁判者自屬民事訴訟法
    第496條第1項第1款所定適用法規顯有錯誤之範圍，應許當
    事人對之提起再審之訴，以貫徹憲法保障人民權益之本旨。
    再審原告於原第2 審中曾提出書狀，主張陳德曾因積欠兩造
    150 萬元，已於71年5 月17日將系爭房屋及土地使用權讓與
    兩造，而依該讓渡書第2 條所載「…本房屋【買賣】【讓渡
    價款】為房屋為新台幣貳拾萬元整，土地永久使用權利金新
    台幣壹佰參拾萬元整…」，是依該房屋讓渡書上所載之文義
    ，陳德曾係以代物清償之方式，以房屋及土地之永久使用權
    抵償其債務，則陳德曾與兩造原來之金錢債權債務關係，業
    已因此代物清償而消滅，再審被告於72年12月15日再與陳德
    曾訂立償還票款承諾書，依其上所載係恢復金錢債權之請求
    權，且再審被告已收受陳德曾10萬元，則再審被告必須先與
    陳德曾解除房屋讓渡書上之約定，始能恢復其金錢債權，不
    能一方面以其債權抵買賣價金，以取得房屋所有權及土地使
    用權，一方面認其金錢債權尚存在，變成債權有二份，此事
    項原審在其判決中之被上訴人（即再審原告）方面陳述中亦
    有載明，但對此未予斟酌於判決中敘述不採之理由，而消極
    不適用民法246 、113 條之規定，自亦有再審之理由。
  (四)又原判決錯誤適用民法第99條第2 項之規定，亦可構成民事
    訴訟法第496 條第1 項第1 款適用法規顯有錯誤之再審事由
    ，原決援引再審被告與陳德曾所訂之償還票款承諾書1 至4
    項之約定，認係附有陳德曾未依約履行則該承諾書無效之解
    除條件，再以再審被告丁○○於79年7 月27日就原來之2 張
    支票成立和解，因而推論陳德曾至該日止始終未依承諾書第
    2 項履行，是該承諾書自因條件成就而無效，丁○○對系爭
    房屋仍有權利，從而兩造間之和解契約非自始給付不能云云
    。惟再審被告與陳德曾所訂之償還票款承諾書第2 項僅約定
    「第一次償還壹拾捌萬元…第二次開始次月先付柒萬元。嗣
    後每月償還五萬元整分八期至償還為止…」，並未就具體之
    清償日期為約定，故只要陳德曾將更改後之金錢債務65萬元
    清償後，系爭承諾書之解除條件即不成就，此由民法第99條
    第2 項所定「附解除條件之法律行為於條件成就時，失其效
    力。」之反面解釋可知，陳德曾既已部分履行，則其與再審
    被告之「償還票款承諾書仍繼續有效。原法院一方面肯定於
    79 年7月27日前承諾書因解除條件成就而失其效力，再審被
    告仍繼續享有房地之權利；一方面卻又認為陳德曾對再審被
    告之債務已因訴外人汪月娥之有效清償而消滅，誠有違誤。
    承諾書第4 項之約定：「以前所定房屋之抵押合約書，債務
    補充協議書，於立本承諾書時均全部終止作廢，前北投復興
    四路三號房屋即由本人自由處理。」，可知再審被告因承諾
    書之有效成立，已喪失系爭房屋之權利，原確定判決法院錯
    誤適用民法第99條第2 項，並且混淆解除條件適用之條件，
    其判決違背論理法則與民法相關規定，已經該當民事訴訟法
    第496 條第1 項第1 款適用法規顯有錯誤之再審理由。
  (五)綜上，再審原告依民事訴訟法第496條第1項第13款、第497
    條及第496條第1項第1款規定，提起再審之訴等語，並聲明
    ：1.鈞院90年度簡上字第183號民事判決廢棄。2.再審被告
    第2 審上訴駁回。
三、再審被告辯稱：
  (一)就發現未經斟酌之新證據而言：
    所謂當事人發見未經斟酌之證物或得使用該證物，係指前訴
    訟程序事實審之言詞辯論終結前已存在之證物，因當事人不
    知有此致未經斟酌，現始知之；或雖知有此而不能使用，現
    始得使用者而言。再審原告所提出之房屋稅繳款書及鈞院通
    知測量之函件，再審原告須證明其原不知有該證物，現始知
    之，或雖知有此而不能使用，現始得使用，要非翻得手邊之
    舊資料，即可恣意提起再審之訴。房屋稅繳款書係78年5 月
    22日所製發，並非判決後始存在之證物，且無論係陳德曾或
    陳婉員均已下落不明多年，再審原告顯然早已持有該文書，
    不因其未在前訴訟程序中疏未使用，即當然可視為「新證據
    」，再審原告既迄未證明渠於前訴訟程序確有不知或不能使
    用之事實，本件實無庸審酌該證據究能證明何事，即應駁回
    其訴。且該文件均為影本，再審被告不知其是否為真正，退
    步言之，縱為真正，該證據充其量僅能證明陳婉員等二人曾
    繳納系爭房屋之房屋稅及鈞院曾發函測量，並不能就本案之
    關鍵事實即再審被告有無給付不能、不當得利情事予以證明
    。況該屋係沈公策、陳婉員夫婦所有，為再審原告所自認，
    而再審原告於前訴訟程序起訴狀所提之房屋讓渡書第1 條即
    明載：「讓渡買賣房屋標示乙方（即陳德曾）前向陳婉貞（
    應係指陳婉員）購入座落台北市北投區○○○路三號房屋…
    」，該起訴狀亦明載：「緣訴外人陳德曾因積欠原告與被告
    共新台幣一百五十萬元，而於七十一年五月十七日將其所有
    座落台北市北投區○○○路三號房屋，以及基地之永久使用
    權，讓與原告與被告」，足證陳君係因向陳婉員購買而獲得
    該屋之處分權，殊無疑異。再審原告於提起本件再審之訴後
    ，竟改口翻稱：沈氏夫婦因長期滯居美國，而將房屋託陳德
    曾管理，故陳只能管理該屋而無權處分云云，應無足採。況
    再審被告如不能自上開房屋讓渡書獲得對於該屋及土地之相
    關權利，同為受讓人之再審原告必然也無法獲得任何權利，
    如何可向私立薇閣小學索得拆遷補償費？是上開文書縱予斟
    酌顯亦不足以使再審原告可受較有利益之裁判，與民事訴訟
    法第496 條第1 項第13款之規定並不符合，應不得據以提出
    再審之訴。
  (二)就原判決是否就足影響於判決之重要證物，漏未斟酌而言：
    民事訴訟法第497條所指證物，既為「漏未斟酌」，應係指
    當事人已提出之證物，與新證據無涉。再審原告於前訴訟程
    序一共提出4項書證，即房屋讓渡書、和解書、償還票款承
    諾書及其於78年9 月27日與私立薇閣國小所簽「和解書」，
    再審原告並未指明原審判決究係漏未審酌上開何項書證，探
    其訴狀真意，似指渠於原審業已主張依房屋讓渡書所載，陳
    德曾與再審被告之金錢債權已因代物清償而消滅，二人嗣又
    訂立償還票款承諾書，乃恢復金錢債權之請求權，則二人必
    曾解除房屋讓渡書上之約定，原審未予斟酌而言。惟查償還
    票款承諾書乃附停止條件之契約，陳德曾並未履行該條件即
    給付65 萬 元予再審被告，為再審原告所不爭執，則原審因
    而認定該契約書因條件未成就而無效，進而認定系爭房屋之
    權利並未回歸陳德曾，而認再審被告並無給付不能或不當得
    利情事，自屬業已審酌而非漏未審酌上開證物。至於陳德曾
    與再審被告所訂房屋讓渡書，再審原告係以該2 人嗣又訂立
    「償還票款承諾書而主張必有解除，惟該償還票款承諾書既
    屬附有停止條件，陳德曾是否依約給付係屬不確定之事，如
    何於邏輯上推論該二人必曾解除房屋讓渡書？此豈非再審被
    告將具體之對房屋及土地之權利換為未知是否履行之陳德曾
    之金錢給付？退萬步言之，此一解約亦顯因上開條件之不成
    就而不能發生效力。且依償還票款承諾書第5 條之規定觀之
    ，只要陳德曾不依該約給付，再審被告對系爭房屋之權利即
    不喪失，亦至為明確。是原審未採憑再審原告上開主張，於
    法並無不合，其於判決理由中未詳加論述，充其量係判決是
    否不備理由之問題，並非重要證物漏未斟酌。
  (三)就原審判決有無適用法規顯有錯誤而言：
    按所謂適用法規顯有錯誤，係指確定判決就事實審法院所確
    定之事實而為法律上之判斷，有適用法規顯有錯誤之情形而
    言；其適用法規顯有錯誤之內容，應包括確定判決顯有消極
    的不適用法規及積極的適用不當兩種情形。至事實審法院認
    定事實錯誤、就當事人提出之事實及聲明之證據疏於調查、
    或第三審法院就上訴理由漏未斟酌，僅生認定事實錯誤、調
    查證據欠周或判決不備理由之問題，當事人雖得於判決確定
    前，據為提起上訴之理由，究與適用法規顯有錯誤之情形有
    間，不得據以提起再審之訴。顯見法規之適用涉及事實審法
    院所認定之事實，原審並未認定再審原告有給付不能或不當
    得利之情事，反係認定因右開條件之不成就，致再審被告對
    系爭房屋之權利並未喪失，其因而未適用民法第246條、第
    113條之規定，乃屬當然之理。
  (四)再審原告主張再審被告曾在劉喜餘律師告訴其誣告乙案作證
    並表示陳德曾對該屋沒有權利云云，並未舉證以實其說，再
    審被告亦不復記憶曾有此事。陳德曾如對該屋並無權利，為
    何兩造都會與其簽立房屋讓渡書？再審原告又如何能據之而
    向私立薇閣國小索得420 萬元之拆遷補償費？
  (五)又系爭償還票款承諾書第5 項已明載：「如本承諾書前四項
    未能履行時，本承諾書無效」，其第1項亦明定：「第一次
    償還壹拾捌萬元，當面交付許筑鴻先生之支票貳紙計面額捌
    萬元及壹拾萬元。第二次開始次月先付柒萬元。嗣後每月償
    還伍萬元整分八期償還為止。以上共計陸拾伍萬元整。」，
    原審基於陳德曾未依前揭承諾書之約定還款，有許筑鴻簽發
    之支票及退票理由單影本2 紙為證，且觀諸卷附再審被告與
    汪月娥於79年7 月27日所訂之和解書，汪月娥仍就其所簽發
    之系爭2 紙支票票款與再審被告和解，足認陳德曾於79 年7
    月27日間仍未依約履行。及上開承諾書之約定，因而認定該
    承諾書無效（指第4 項系爭房屋歸陳德曾自由處理之規定）
    ，洵無違反民法第99條第2 項之規定可言。上開承諾書第2
    項規定所載「第一次償還十八萬元」係以許筑鴻之二張到期
    日分別為72年12月10日、72年12月25日之支票為清償方法，
    餘款則為「第二次開始次月先付七萬元，嗣後每月償還五萬
    元，分八期償還為止」，顯見自73年元月份至同年8 月份止
    ，陳德曾即應依上開約定之分期金額按月陸續清償完畢，乃
    有確定清償期限之約定，再審原告主張上開承諾書並未就具
    體清償日期為約定，故只要陳德曾將更改後之金錢債務65萬
    元清償後，系爭承諾書之解除條件即不成就云云，乃屬牽強
    之辯詞，其據以指摘原審判決適用法則顯有錯誤，自洵無足
    採。再審被告在該承諾書第1 項規定中原同意放棄20萬元之
    約定自亦無效（按原欠八十五萬元，再審被告同意只收六十
    五萬元），陳君即屬仍欠再審被告85萬元。再審被告於78
    年9 月28日將自己對系爭房屋之權利以50萬元之代價讓與再
    審原告（此時再審被告尚未自陳德曾受償分文，亦尚未與汪
    月娥和解），迄79年7 月29日再與汪月娥書立和解書，收受
    一部二手轎車，將陳德曾尚欠之35萬元本金及將近7 年之利
    息債務一筆勾銷，何來雙重獲利可言？
  (六)並聲明：駁回再審原告之訴。
四、按民事訴訟法第496條第1 項第1 款所謂適用法規顯有錯誤
    ，係指確定判決所適用之法規，顯然不合於法律規定，或與
    司法院現尚有效及大法官會議之解釋，或本院現尚有效之判
    例顯有違反，或消極的不適用法規，顯然影響裁判者而言，
    並不包括判決理由矛盾、理由不備、取捨證據及認定事實錯
    誤之情形在內。經查：
  (一)再審原告主張其於原審時曾提出房屋讓渡書主張陳德曾因積
    欠兩造150萬元，已於71年5月17日將系爭房屋及土地使用權
    讓與兩造，陳德曾係以代物清償之方式，以房屋及土地之永
    久使用權抵償其債務，則陳德曾與兩造原來之金錢債權債務
    關係，業已因此代物清償而消滅，再審被告於72年12月15日
    再與陳德曾訂立系爭償還票款承諾書，依其上所載係恢復金
    錢債權之請求權，且再審被告已收受陳德曾10萬元，則再審
    被告必須先與陳德曾解除房屋讓渡書上之約定，始能恢復其
    金錢債權，不能一方面以其債權抵買賣價金，以取得房屋所
    有權及土地使用權，一方面認其金錢債權尚存在，變成債權
    有二份，此事項原審在其判決中之被上訴人（即再審原告）
    方面陳述中亦有載明，但對此未予斟酌於判決中敘述不採之
    理由，而有消極不適用民法第246 條、第113 條之規定之事
    由。且再審被告與陳德曾所訂之償還票款承諾書並未就具體
    之清償日期為約定，只須陳德曾將更改後之金錢債務65萬元
    清償後，系爭承諾書之解除條件即不成就，陳德曾既已部分
    履行，則其與再審被告之償還票款承諾書仍繼續有效。再審
    被告因承諾書之有效成立，已喪失系爭房屋之權利，原確定
    判決法院錯誤適用民法第99條第2 項，是有民事訴訟法第
    496 條第1 項第1 款適用法規顯有錯誤之再審理由云云。
  (二)原審判決以「陳德曾未依前揭承諾書之約定還款，有許筑鴻
    簽發之支票及退票理由單影本二紙為證，且觀諸卷附上訴人
    （即再審被告）與訴外人汪月娥於七十九年七月二十七日所
    訂之和解書，汪月娥仍就其所簽發之系爭二紙支票票款與上
    訴人和解，足認陳德曾於七十九年七月二十七日間仍未依約
    履行」因而認定該承諾書因條件（該承諾書第5 項之約定）
    成就而屬無效。經查：再審原告主張系爭承諾書並未就具體
    之清償日期為約定，只須陳德曾將更改後之金錢債務65萬元
    清償後，系爭承諾書之解除條件即不成就，因此解除條件尚
    未成就云云，然系爭承諾書究竟有無具體清償日期之約定，
    應屬原審取捨證據及認定事實範疇，再審原告此部分主張應
    屬指謫原確定判決認定事實之錯誤，而非法院於認定事實後
    適用法規有違背解釋或判例之情形，再審原告之主張，顯與
    適用法規顯有錯誤有別，顯難認其以此提起再審之訴為有理
    由。另再審原告主張其於原審程序中以再審被告與陳德曾訂
    立房屋讓渡書後，又訂立系爭承諾書，再審被告自係與陳德
    曾解除該房屋讓渡書取回其金錢債權，但原審判決對此未予
    斟酌亦未於判決中敘述不採之理由，惟查系爭承諾書既屬附
    有條件之契約，陳德曾是否依約給付係屬不確定之事，如何
    於邏輯上推論該2 人必曾解除房屋讓渡書？退萬步言，縱有
    解約亦屬附有條件者，依系爭承諾書第5 項之約定觀之，只
    要陳德曾未依該約給付，再審被告對系爭房屋之權利即未喪
    失。縱使原審判決未採憑再審原告上開主張，於法亦無不合
    ，其於判決理由中縱未詳加論述，充其量只係判決不備理由
    而已，原確定判決既已認定上開承諾書因陳德曾未依約履行
    ，因條件成就而屬無效，進而認定系爭房屋之權利並未回歸
    陳德曾，不採信再審原告所主張再審被告有自始給付不能或
    不當得利情事，其判決未適用民法第246 條、第113 條之規
    定，乃屬當然結果，並無再審原告所主張有確定判決消極不
    適用法規之事由。是再審原告主張原確定判決適用法規顯有
    錯誤之再審事由，均非可採信。
五、次按民事訴訟法第496條第1項第13款所謂當事人發見未經斟
    酌之證物或得使用該證物者，係指前訴訟程序事實審之言詞
    辯論終結前已存在之證物，因當事人不知有此致未經斟酌，
    現始知之；或雖知有此而不能使用，現始得使用者而言。當
    事人以發見得使用未經斟酌之證物為再審事由者，應就其在
    前訴訟程序不能使用之事實，負舉證責任。本件再審原告主
    張：78年度房屋稅繳款書、本院士林分院士院民正訴字第
    8092號通知測量函及台灣台北地方法院檢察署88年偵續字第
    392 號卷宗為發現未經斟酌之證物或得使用該證物云云，惟
    查：房屋稅繳款書係78年5 月22日所製發，且再審原告於原
    審起訴狀中已自陳：陳德曾於71年5 月17日將系爭房屋及基
    地永久使用權，讓與兩造，再審原告於受讓房地所有權及使
    用權後，遂遷入居住，78年間薇閣小學乃對再審原告提起拆
    屋還地之訴（本院78年度重訴字第45號）等語。可見再審原
    告於71年間即遷入系爭房屋居住，且78年間再審原告之戶籍
    設於系爭房屋址（見本院78年度重訴字第45號卷第43頁），
    系爭房屋之房屋稅單每年均寄往該屋地址，78年房屋稅繳款
    書送達地址亦為系爭房屋址，而無論係陳德曾或陳婉員均早
    已離開該址，依常理再審原告顯然早已持有或知悉該文書；
    另本院士院民正訴字第8092號通知測量函，再審原告本人即
    為該事件之被告，依常理再審原告亦應早已持有或知悉該文
    件；又台灣台北地方法院檢察署88年偵續字第392 號案件，
    再審原告本身即為被告，亦早知有該訴訟案件存在；再審原
    告並未證明其於前訴訟程序確有不知或不能使用上開證物之
    事實，本院自無庸就該等證據予以斟酌。
六、末按民事訴訟法第497條所謂就足影響於判決之重要證物漏
    未斟酌，係指足以影響判決基礎之重要證物，雖在前訴訟程
    序業已提出，然未經確定判決加以斟酌者而言。經查：本件
    再審原告並未特別指明原審判決究係漏未審酌何項證物，如
    其所指係以再審被告與陳德曾訂立房屋讓渡書後，又訂立系
    爭承諾書，再審被告自係與陳德曾解除該房屋讓渡書取回其
    金錢債權，但原審判決對此未予斟酌亦未於判決中敘述不採
    之理由乙節，查系爭承諾書既屬附有條件之契約，陳德曾是
    否依約給付係屬不確定之事，非必然得推論該2 人必曾解除
    房屋讓渡書。縱使認再審被告與陳德曾有解約情事，亦屬附
    有條件者，依系爭承諾書第5 項之約定觀之，只要陳德曾未
    依該約給付，再審被告對系爭房屋之權利即未喪失。縱使原
    審判決未採憑再審原告上開主張，亦不足影響於判決，原確
    定判決既已認定上開承諾書因陳德曾未依約履行，因條件成
    就而屬無效，進而認定系爭房屋之權利並未回歸陳德曾。前
    審認此與判決結果無影響而未特別論述，充其量只係判決不
    備理由並非漏未斟酌，再審原告主張原確定判決有民事訴訟
    法第497 條之再審事由，自無理由。
七、綜上所述，再審原告主張：本件原確定判決有民事訴訟法第
    496 條第1 項第13款所指發見未經斟酌之證物或得使用該證
    物、同法第49 7條依第466 條不得上訴於第三審法院，其經
    第二審確定之判決，有就足影響於判決之重要證物，漏未斟
    酌及同法第496 條第1 項第1 款所定適用法規顯有錯誤之再
    審事由，提起再審之訴，並無理由，應予駁回。
八、依民事訴訟法第78條，判決如主文。
中    華    民    國    95    年    2     月    9     日
                  民事第一庭  審判長法  官  黃小瑩
                                    法  官  蕭錫証
                                    法  官  陳靜芬
以上正本證明與原本無異。
如對本判決上訴應於判決送達後20日內向本院提出上訴狀。
中    華    民    國    95    年    2     月    15    日
                                    書記官  陳秀蘭


司法院資訊處製作；財團法人民間司法改革基金會備份。
